臺灣臺南地方法院臺南簡易庭民事判決
109年度南國簡字第4號
原      告  江茂志
被      告  臺南市政府

法定代理人  黃偉哲
被      告  臺南市政府工務局

法定代理人  蘇金安
上  二  人
訴訟代理人  翁順衍
            余彥勳
被      告  臺南市政府交通局

法定代理人  王銘德
訴訟代理人  韋文梵
            胡權峰
上列當事人間請求國家賠償事件，本庭於民國110年7月29日言詞
辯論終結，判決如下：
    主      文
原告之訴及假執行之聲請均駁回。
訴訟費用新臺幣46,300元由原告負擔。
    事實及理由
一、按依國家賠償法請求損害賠償時，應先以書面向賠償義務機
    關請求之；賠償義務機關拒絕賠償，或自提出請求之日起逾
    30日不開始協議，或自開始協議之日起逾60日協議不成立時
    ，請求權人得提起損害賠償之訴，國家賠償法第10條第1項
    、第11條第1項前段分別定有明文。查原告以被告應負國家
    賠償責任，而於民國108年12月2日先以書面向被告臺南市政
    府、臺南市政府交通局及臺南市政府工務局請求，經被告臺
    南市政府交通局於109年1月16日以108年交賠字第3號拒絕賠
    償理由書，被告臺灣市政府工務局於109年5月1日以南市工
    新三字第1090523633號函檢附臺南市政府工務局拒絕賠償理
    由書拒絕賠償，被告臺南市政府則自原告提出請求之日起迄
    原告於109年5月25日起訴時均未開始協議，已逾30日，有原
    告向被告臺南市政府提出之國家賠償請求書上之收文章、上
    開拒絕賠償理由書各1份在卷可按（見本庭南國簡字卷一第2
    7、47至58、97至98頁），足認原告於本件起訴前業已踐行
    國家賠償法所定之協議先行程序，揆諸上開說明，其提起本
    件損害賠償之訴，程序上合於上開法律規定。
二、原告主張：訴外人林家和於106年12月4日中午12時26分許，
    騎乘車號000-000號普通重型機車（下稱787號機車），沿臺
    南市東區林森路1段迴車道（下稱林森路迴車道）由東往西
    騎乘駛至該路段與鐵路便道（下稱鐵路便道）交岔路口（下
    稱系爭路口）左轉鐵路便道，適有訴外人吳若瑜駕駛車號00
    0-0000號自用小客車（下稱9158號汽車），沿鐵路便道由北
    往南駛至系爭路口見787號機車左轉而緊急煞車，導致在吳
    若瑜車輛後方、由原告所騎乘之車號000-0000號普通重型機
    車（下稱系爭機車）避煞不及自後撞及吳若瑜所駕駛之9158
    號汽車，原告因而人、車倒地，系爭路口設計建造之初即存
    有瑕疵錯誤，未具備交通安全性、便利性，道路忽而縮減寬
    度或忽左或忽右偏移路線，現場遭鐵路路權矮牆及人行道上
    端建築擋住視線，建造之初至發生事故時，這數十年來在當
    地居民及民代的不斷反應下均未改善；另外系爭路口未劃設
    任何大型引起來車注意反光警告標線，也未設置任何大型引
    起來車注意反光警告標誌設施（例如「前方車道縮減減速慢
    行」或是「前方迴車道口減速慢行」或是「限速標誌20公里
    」、或是「禁止汽車進入行駛或是任何大型車道反光鏡…等
    ），另也未設立最基本的閃紅、黃燈行車號誌燈號，致原告
    因上述原因遭障礙物擋住視線延遲反應時間與林家和、吳若
    瑜發生擦撞，受有左肩膀、左肘、左髖、左小腿、左膝部及
    左手指擦挫傷之傷害，其所騎乘之系爭機車亦因而毀損，被
    告就系爭路口及其標線、標誌、號誌之設置及管理有上述欠
    缺，致原告之身體及財產受有下列損害：㈠醫療費用新臺幣
    （下同）47,896元；㈡營養費用36,800元；㈢從原告住處至台
    灣基督長老教會新樓醫療財團法人台南新樓醫院、臺南市立
    醫院（委託秀傳醫療社團法人經營）之就診交通費21,715元
    ；㈣自106年12月4日起14日無法工作之薪資損失21,373元；㈤
    精神慰撫金260,000元；㈥系爭機車修理費7,500元，合計395
    ,284元，爰依國家賠償法第3條第1項、第9條第2項、第5條
    、民法第193條第1項及第195條第1項請求被告連帶對原告為
    國家賠償等語，並聲明：㈠被告應連帶給付原告395,284元，
    及自起訴狀繕本送達翌日起至清償日止，按週年利率5%計算
    之利息；㈡願供擔保，請准宣告假執行。
三、被告方面；
（一）被告臺南市政府則以：依臺南市市區道路管理自治條例第
      1條、第4條第1項第1、4款之規定，市區道路的修築、改
      善、養護等管理事項，屬被告臺南市政府工務局權責，另
      有關交通標誌、標線、號誌的設置及維護，屬被告臺南市
      政府交通局權責，法律上已有明確劃分管理機關，被告臺
      南市市政府只是該二機關之上級機關，並非國家賠償法第
      9條第2項前段規定之賠償義務機關，原告以被告臺南市政
      府為被告提起本件國家賠償之訴，為當事人不適格等語資
      為抗辯，並聲明：⑴如主文第1項所示；⑵如受不利判決，
      願供擔保，請准宣告免為假執行。
（二）被告臺南市政府工務局則以：鐵路便道係因應鐵路通過及
      為使車輛方便通行該路段所留設，且系爭路口路面鋪裝柏
      油、狀態乾燥、無缺陷、道路無障礙物、天氣晴、日間自
      然光線、視距良好，客觀上尚不致對用路人產生車禍受傷
      之具體危險，難認被告臺南市政府工務局對系爭路口道路
      安全之提供及保管有欠缺，本件係因原告騎乘機車未注意
      車前狀況及保持行車安全距離，始發生車禍，核與被告臺
      南市政府工務局就系爭路口道路之設置或管理並不具相當
      因果關係等語資為抗辯，並聲明：⑴如主文第1項所示；⑵
      如受不利判決，願供擔保，請准宣告免為假執行。
（三）被告臺南市○○○○○○○○
　  ○○○路○○○○○○○○號誌依臺南市市區道路管理自治條例第4條第
      1項第2款第2目規定固屬被告臺南市政府交通局業務權責
      事項，惟原告未說明依何種法令規定被告臺南市政府交通
      局應在系爭路口設置原告所謂「大型引起來車注意反光警
      告標線」、「大型引起來車注意反光警告標誌」（「前方
      車道縮減減速慢行」或是「前方迴車道口減速慢行」標誌
      ），且遍查其他法令亦無應設置上開標線、標誌之規定，
      難認原告主張被告臺南市○○○○○○○○路○設○○○○○○○○號誌有
      欠缺云云為可採。
    ⒉系爭路口道路寬度小於4公尺，無法提供2部車同時對向會
      車，不適合劃設道路縮減引導線；又系爭路口道路均屬未
      劃設車道線、行車分向線或分向限制線之道路，依道路交
      通安全規則第93條第1項第1款規定，行車時速不得超過40
      公里，且不以設置最高速限標誌（含「速限標誌20公里」
      ）為必要，授權被告臺南市政府交通局裁量；再系爭路口
      為道路交通安全規則第102條第1項第2款後段所規定不設
      標誌、標線或號誌、劃分幹道、支道之路段，被告臺南市
      ○○○○○○道路○○○○○○號誌設置規則第229條第1項第4款第2目
      有權本於其專業，按路況、周邊環境等條件裁量是否在系
      爭路口設置閃光黃燈、閃光紅燈號誌，應尊重其專業判斷
      ，故系爭路口之標誌、標線、號誌之設置並無欠缺。又閃
      光黃燈、閃光紅燈屬於警告性質，而警告作用之交通號誌
      既在促使用路人注意道路交通安全之相關法規，是若未設
      置，或已設置而暫未發生功能，仍不能解免原告駕駛系爭
      機車行經系爭路口，應注意減速慢行，視路況作隨時停車
      準備之注意義務。原告雖另主張應在鐵路便道設置「禁止
      汽車進入行駛」標誌，及在系爭路口設置大型車道反光鏡
      （應為反射鏡)云云，惟鐵路便道北起東門路，南至中華
      東路，貫通鐵路東側沿線，為保障鄰近住戶南北通行之權
      利，必須提供鄰近住戶汽車雙向通行，自不應禁行汽車，
      況本件車禍發生時，系爭路口並無任何工程施工，自無設
      置禁止汽車進入標誌之必要；而道路交通標誌標線號誌設
      置規則並無有關反射鏡應設置之規定，反射鏡僅是輔助設
      施，系爭路口是否設置反射鏡輔助設施，係屬被告臺南市
      政府交通局依交通特性及需求等各方面目的及因素考量後
      所為之裁量範圍，非如原告所述被告臺南市政府交通局有
      架設反射鏡之義務。本件原告未能舉證證明系爭路口有其
      所謂「數十年來當地因上述缺失與過失原因車禍不斷」之
      事實為真實，何況個別交通事故發生原因事實皆不相同，
      難認系爭路口交通設施設置欠缺通常之安全性，或管理不
      具備通常應有之狀態、作用或功能，致缺乏安全性。
    ⒊本件車禍之發生，係因林家和轉彎車未讓直行車先行，吳
      若瑜駕車行經無號誌路口，未注意車前狀況，原告騎車未
      注意車前狀況，未保持安全距離，而造成本件車禍發生，
      系爭路口標誌、標線、號誌之設置與本件車禍之發生並無
      相當因果關係，原告請求被告臺南市政府交通局負國家賠
      償責任，自屬無據。
    ⒋並聲明：⑴如主文第1項所示；⑵如受不利判決，願供擔保，
      請准宣告免為假執行。
四、兩造不爭執之事實：
    林家和於106年12月4日中午12時26分許，騎乘787號機車，
    沿林森路迴車道由東往西騎乘駛至該路段與鐵路便道交岔之
    系爭路口左轉鐵路便道，適有吳若瑜駕駛9158號汽車，沿鐵
    路便道由北往南駛至系爭路口見上開機車左轉而緊急煞車，
    導致在吳若瑜車輛後方、由原告所騎乘之車號000-0000號普
    通重型機車避煞不及自後撞及吳若瑜所駕駛之上開車輛，原
    告因而人、車倒地，受有左肩膀、左肘、左髖、左小腿、左
    膝部及左手指擦挫傷之傷害。
五、得心證之理由：
    本件兩造有爭執之處在於：㈠原告得否對被告被告臺南市政
    府請求國家賠償？㈡系爭路口之設置是否有設計瑕疵，使系
    爭路口欠缺一般道路應具備之安全性？㈢系爭路口關於標誌
    、標線、號誌之設置是否有欠缺或錯誤，使系爭路口欠缺一
    般道路應具備之安全性？㈣若系爭路口欠缺一般道路應具備
    之安全性，與本件車禍之發生是否有相當因果關係？茲分述
    如下：
（一）原告不得對被告被告臺南市政府請求國家賠償：
    ⒈按國家賠償法第3條第1項規定：「公共設施因設置或管理
      有欠缺，致人民生命、身體、人身自由或財產受損害者，
      國家應負損害賠償責任」；第9條第2項前段規定：「依第
      3條第1項請求損害賠償者，以該公共設施之設置或管理機
      關為賠償義務機關」。
    ⒉查臺南市市區道路管理自治條例第4條第1款第1目、第2款
      第2目規定：「本自治條例之主管機關為臺南市政府，各
      管理機關業務權責劃分如下：一、工務局：（一）市區道
      路之修築、改善、養護及挖掘等管理事項。…二、交通局
      ：…（二）交通標誌、標線與號誌之設置及維護」。可知
      系爭路口道路之設置及管理機關為被告臺南市政府工務局
      ，而系爭路口標誌、標線、號誌之設置及管理機關則為被
      告臺南市政府交通局，臺南市○○○○○○路○道路○○○○○○○號誌
      之設置或管理機關，揆諸上開說明，原告依國家賠償法第
      3條第1項、第9條第2項前段規定請求被告臺南市政府對原
      告國家賠償，自屬無據。
（二）系爭路口關於林森路迴車道道路之設置有瑕疵而較不安全
      ：
      本庭囑託財團法人成大研究發展基金會鑑定：「系爭路口
      之設置是否有設計瑕疵，使系爭路口欠缺一般道路應具備
      之安全性？」，該會鑑定結果略以：車輛沿林森路迴車道
      由東向西行駛接近系爭路口欲左轉鐵路便道時，因為受人
      行道上端建築影響，不容易看到右側沿鐵路便道由北往南
      行駛之車輛，必須接近系爭路口處才可以明確地看到，且
      該路段係上坡，機車騎士多會設法加速以克服上坡之自然
      減速，但是到了坡頂平坦處之系爭路口即需要減速煞車，
      否則會因為之前之加速衝出來，而可能與橫向鐵路便道之
      車輛發生車禍（見鑑定報告書第8、11頁），可知系爭路
      口關於林森路迴車道道路之設置有因路旁障礙物即人行道
      上端建築遮蔽影響車輛沿林森路迴車道由東向西行駛接近
      系爭路口觀察右側來車之視線，以及因上坡之設計導致機
      車騎士可能因加速過頭不及煞車衝出與橫向鐵路便道之車
      輛發生車禍之危險，足見系爭路口關於林森路迴車道道路
      之設置有瑕疵而較不安全。
（三）系爭路口關於鐵路便道由北往南接近系爭路口處標誌、標
      線之設置有欠缺，使系爭路口較不安全：
      本庭囑託財團法人成大研究發展基金會鑑定：「系爭路口
      關於標誌、標線、號誌之設置是否有欠缺或錯誤，使系爭
      路口欠缺一般道路應具備之安全性？」，該會鑑定結果略
      以：車輛沿鐵路便道由北往南行駛接近系爭路口處，因鐵
      路路權使路型縮小，在該處形成瓶頸區域，但並未設置警
      告用路人注意鐵路路權矮牆之警告標誌或標線，亦未劃設
      道路縮減引導線，引導用路人安全通過瓶頸區域，確有道
      路標線之欠缺，而使系爭路口關於鐵路便道由北往南接近
      系爭路口處較不安全。
（四）系爭路口上開道路設置瑕疵及標誌、標線之欠缺，與本件
      車禍之發生並無相當因果關係：
    ⒈按公有公共設施因設置或管理有欠缺，致人民生命、身體
      或財產受損害者，國家應負損害賠償責任，國家賠償法第
      3條第1項固定有明文。惟所謂公共設施之設置有欠缺，係
      指公共設施建造之初，即存有瑕疵而言；管理有欠缺者，
      係指公共設施建造後未妥善保管，怠為修護致該物發生瑕
      疵而言。又人民依上開規定請求國家賠償時，尚須人民之
      生命、身體或財產所受之損害，與公有公共設施之設置或
      管理之欠缺，具有相當因果關係，始足當之。亦即在公有
      公共設施因設置或管理有欠缺之情況下，依客觀之觀察，
      通常會發生損害者，即為有因果關係，如必不生該等損害
      或通常亦不生該等損害者，則不具有因果關係（最高法院
       95年度台上字第923號判決意旨參照）。
    ⒉本件車禍共有2次碰撞事故，第1次係林家和騎乘787號機車
      ，沿林森路迴車道由東往西騎乘駛至系爭路口左轉鐵路便
      道時，與吳若瑜沿鐵路便道由北往南駛至系爭路口之9158
      號汽車左前車頭發生碰撞；第2次則係吳若瑜煞車後，由
      原告騎乘在吳若瑜所駕駛之9158號汽車後方之系爭機車因
      煞車不及而撞上9158號汽車右後車尾，業據本院調取臺灣
      高等法院臺南分院108年度交上易字第543號刑事過失傷害
      案件（下稱刑案）卷宗核閱屬實，有卷附道路交通事故現
      場圖1份及道路交通事故照片18張在卷可考（見刑案警卷
      第6、19至27頁）。而查：
      ⑴由檢察官勘驗吳若瑜所駕駛之9158號汽車行車紀錄器錄
        影光碟之勘驗筆錄及財團法人成大研究發展基金會就該
        行車紀錄器錄影光碟所為之截圖（見刑案偵字卷第81至
        86頁、鑑定報告書第25至37頁），可知林家和騎乘787
        號機車，沿林森路迴車道由東往西騎乘駛至系爭路口左
        轉鐵路便道時，其右側視線已不受人行道上端建築影響
        ，若其注意右方來車，應可看到吳若瑜駕駛9158號汽車
        沿鐵路便道由北往南正要經過鐵路便道因鐵路路權使路
        型縮小之瓶頸處進入系爭路口，且由此時林家和之視線
        可知，其當時已注意到左側沿鐵路便道由南往北駛來之
        機車，足見當時787號機車之行駛仍在林家和掌握中，
        其方可從容注意該來車，堪認林家和亦無因林森路迴車
        道坡度影響而加速衝出系爭路口，而由畫面可知，吳若
        瑜駕駛之9158號汽車在發生碰撞前可明確看到左側林家
        和騎乘之787號機車進入系爭路口，其視線並無遭到鐵
        路路權矮牆遮蔽，且其復係安全通過該瓶頸處進入系爭
        路口，未撞及該鐵路路權矮牆（見刑案偵字卷第82頁、
        鑑定報告書第31頁），故林家和騎乘787號機車與吳若
        瑜駕駛之9158號汽車左前車頭發生第1次碰撞事故，應
        係林家和騎車未注意右側來車，且其為轉彎車，應讓直
        行車先行，卻未禮讓由吳若瑜所駕駛之直行車，及吳若
        瑜未注意車前狀況所導致，與系爭路口上開道路設置瑕
        疵及標誌、標線之欠缺，並無相當因果關係。
      ⑵又吳若瑜煞車後，原告騎乘在吳若瑜所駕駛之9158號汽
        車後方之系爭機車因煞車不及而撞上9158號汽車右後車
        尾之第2次碰撞事故，原告係撞及吳若瑜所駕駛之9158
        號汽車右後車尾，並非鐵路路權矮牆，可知即便鐵路便
        道此瓶頸處未設置警告用路人注意鐵路路權矮牆之警告
        標誌或標線，亦未劃設道路縮減引導線，引導用路人安
        全通過瓶頸區域，原告仍已通過該鐵路路權矮牆所造成
        之瓶頸處，其與吳若瑜所駕駛之9158號汽車右後車尾發
        生碰撞，係因原告未注意車前狀況、未保持隨時可以煞
        停之安全距離所導致，與系爭路口上開道路設置瑕疵及
        標誌、標線之欠缺，亦無相當因果關係，揆諸上開說 
        明，原告自無從基於國家賠償法第3條第1項規定請求被
        告臺南市政府工務局及臺南市政府交通局負國家賠償責
        任。
      ⑶原告固主張：本件車禍係因系爭路口道路忽而縮減寬度
        或忽左或忽右偏移路線，現場遭鐵路路權矮牆及人行道
        上端建築擋住視線，原告因此延遲反應時間方與林家和
        、吳若瑜發生擦撞，及系爭路口應設置之大型引起來車
        注意反光警告標誌設施（例如「前方車道縮減減速慢行
        」或是「前方迴車道口減速慢行」或是「限速標誌20公
        里」、或是「禁止汽車進入行駛或是任何大型車道反光
        鏡…等）及閃紅、黃燈行車號誌燈號，但卻欠缺設置，
        致原告之身體及財產受有損害云云。惟：
        ①原告係沿鐵路便道由北往南行駛在吳若瑜所駕駛之915
          8號汽車之後，其當時對系爭路口之視線固可能有部
          分係遭上述地上物阻擋，惟實際上阻擋原告前方視線
          大部分者應係吳若瑜所駕駛之9158號汽車，而衡諸常
          情，所有後方車之視線均會受同向前方之車輛遮蔽影
          響，因而道路交通安全規則第94條第1項、第3項分別
          規定：「汽車在同一車道行駛時，除擬超越前車外，
          後車與前車之間應保持隨時可以煞停之距離，不得任
          意以迫近或其他方式，迫使前車讓道」、「汽車行駛
          時，駕駛人應注意車前狀況及兩車並行之間隔，並隨
          時採取必要之安全措施，不得在道路上蛇行，或以其
          他危險方式駕車」，要求同向行駛在後之車輛應隨時
          注意前車之動態，並以與前車保持隨時可以煞停之安
          全距離之方式，避免在前方有突發事故發生時，與前
          車發生碰撞，故本件原告若以符合上開規定之方式行
          車，即可避免與吳若瑜所駕駛之9158號汽車右後車尾
          發生碰撞，即便其對系爭路口之視線可能遭到上述地
          上物遮蔽亦然。
        ②另即便系爭路口有設置原告所稱設置之大型引起來車
          注意反光警告標誌設施（例如「前方車道縮減減速慢
          行」或是「前方迴車道口減速慢行」或是「限速標誌
          20公里」、或是「禁止汽車進入行駛或是任何大型車
          道反光鏡…等）及閃紅、黃燈行車號誌燈號，若原告
          仍未注意車前狀況，未與吳若瑜所駕駛之9158號汽車
          保持隨時可以煞停之距離，原告仍會因前方吳若瑜所
          駕駛之9158號汽車因與林家和騎乘之787號機車發生
          事故緊急煞停而撞及吳若瑜所駕駛之9158號汽車右後
          車尾。
        ③申言之，即本件自客觀上觀察，系爭路口縱有上述道
          路設置瑕疵及標誌、標線之欠缺，若原告注意車前狀
          況，與前車之間應保持隨時可以煞停之距離，通常即
          不會發生撞及吳若瑜所駕駛之9158號汽車右後車尾之
          碰撞事故，揆諸首開說明，自應認系爭路口上開道路
          設置瑕疵及標誌、標線之欠缺，與本件車禍之發生並
          無相當因果關係，此經財團法人成大研究發展基金會
          鑑定結果，亦為相同之認定，有該會鑑定報告書1件
          可參，是原告上開主張，仍無足採。
      ⑷原告另主張其係因無反應時間可以閃避而發生本件車禍
        云云。惟原告反應時間不足係因其與吳若瑜所駕駛之91
        58號汽車未保持隨時可以煞停之距離所導致，而非系爭
        路口上開道路設置瑕疵及標誌、標線之欠缺所生，即若
        原告需要更長之反應時間，應以放慢車速、拉大車距之
        方式爭取，而非緊跟在吳若瑜所駕駛之9158號汽車之後
        ，發生事故後再漫事爭執其反應時間不足，故原告上開
        主張，仍屬無據。
六、綜上所述，被告臺南市政府並非國家賠償法第3條第1項、第
    9條第2項前段之賠償義務機關，而系爭路口之前述道路設置
    瑕疵及標誌、標線之欠缺，與本件車禍之發生並無相當因果
    關係，原告自無從依國家賠償法第3條第1項規定請求被告臺
    南市政府、臺南市政府工務局及臺南市政府交通局對其為國
    家賠償，從而，其請求被告連帶給付原告395,284元，及自
    起訴狀繕本送達翌日起至清償日止，按週年利率5%計算之利
    息，為無理由，應予駁回。而原告之訴既經駁回，其所為假
    執行之聲請，即失所附麗，併駁回之。
七、原告另請求勘驗吳若瑜所駕駛之9158號汽車前、後行車紀錄
    器錄影光碟、調取系爭路口本件車禍前30年之請求國家賠償
    紀錄、查明鑑定機關財團法人成大研究發展基金會及鑑定人
    黃國平博士是否具備鑑定專業，及將本件再送其他單位鑑定
    部分。本庭依檢察官勘驗上開行車紀錄器錄影光碟之勘驗筆
    錄及財團法人成大研究發展基金會就該行車紀錄器錄影光碟
    所為之截圖（見刑案偵字卷第81至86頁、鑑定報告書第25至
    37頁），已足以釐清本件車禍發生經過，並無再次勘驗之必
    要，而吳若瑜所駕駛之9158號汽車並無「後」行車紀錄器，
    業據本庭調取刑案卷宗查明屬實，無此部分光碟可以勘驗，
    自無調查之可能性；而系爭路口本件車禍前30年之請求國家
    賠償紀錄，與本件車禍並無關連，自無調查之必要；再財團
    法人成大研究發展基金會為交通事件之專業鑑定機關，鑑定
    人黃國平博士亦為具備交通事件鑑定專業之鑑定人，為本庭
    職務上所知，復無再予調查之必要；另本庭依上開資料已足
    自為判斷系爭路口前述道路設置之瑕疵或標誌、標線之欠缺
    ，均與本件車禍之發生無相當因果關係，鑑定報告書僅為本
    件之參考，亦無再囑託其他機關（構）鑑定之必要，附此敘
    明。
八、本件事證已明，兩造其餘攻擊防禦方法及所提證據，經斟酌
    後，核與本件之結論，不生影響，爰不一一論列，附此敘明
    。
九、按訴訟費用，由敗訴之當事人負擔；法院為終局判決時，應
    依職權為訴訟費用之裁判，民事訴訟法第78條及第87條第1
    項分別定有明文。經核本件訴訟費用額為46,300元（即裁判
    費4,300元及鑑定費42,000元），而原告之請求為無理由，
    爰依上開規定確定原告應負擔之訴訟費用如主文第2項所示
    。
十、訴訟費用負擔之依據：民事訴訟法第78條。
中　　華　　民　　國　　110 　年　　8 　　月　　19　　日
                  臺灣臺南地方法院臺南簡易庭
                                  法  官　游育倫
以上正本係照原本作成。
如不服本判決，應於送達後20日內，向本院提出上訴狀並表明上
訴理由（須附繕本）。如委任律師提起上訴者，應一併繳納上訴
審裁判費。 
中　　華　　民　　國　　110 　年　　8 　　月　　24　　日
                                  書記官  林彥丞